sl-SI: Gradbena oprema > Dodatki za orodje > Rezila za orodje: Rezila za rezalnike in strgalnike; Listi za žage
lt-LT: Techninė įranga > Įrankių priedai > Įrankių peiliai: Pjoviklių ir grandiklių peiliai; Pjūklų geležtės
it: Articoli di ferramenta > Accessori per attrezzi > Lame per attrezzi: Lame a raschietto e frese; Lame per seghe
el: Υλικά κατασκευών > Αξεσουάρ εργαλείων > Λεπίδες εργαλείων: Λεπίδες κοπής & ξυσίματος; Λεπίδες πριονιών
sv: Metallprodukter > Verktygstillbehör > Verktygsblad: Blad till skär- och skrapverktyg; Sågklingor
vi: Phần cứng > Phụ kiện dụng cụ > Lưỡi cưa/cắt: Lưỡi máy cạo và máy cắt; Lưỡi cưa
zh-CN: 五金/硬件 > 工具配件 > 工具刀片: 切刀/刮刀刀片; 锯片
bg-BG: Железария > Аксесоари за инструменти > Остриета за инструменти: Остриета за рязане и стъргалки; Остриета за триони
pt-PT: Equipamento > Acessórios de ferramentas > Lâminas para ferramentas: Lâminas de cortador e raspador; Lâminas de serra
da: Isenkram > Værktøj – tilbehør > Værktøjsklinger: Klinger til knive og skrabere; Savklinger
cs: Kutilství a řemeslo > Nástroje a nářadí – příslušenství > Čepele a kotouče: Nože pro řezáky a škrabky; Pilové kotouče
de: Heimwerkerbedarf > Werkzeugzubehör > Werkzeugklingen & -blätter: Cutter-, Schaber- & Spachtelklingen; Sägeblätter
hu: Hardver > Szerszám-kiegészítők > Szerszámpengék: Vágó- és kaparópengék; Fűrészpengék
th: ฮาร์ดแวร์ > อุปกรณ์เครื่องมือ > ใบมีดเครื่องมือ: ใบมีดสำหรับที่ตัดและที่ขูด; ใบเลื่อย
pl: Sprzęt > Akcesoria do narzędzi > Ostrza do narzędzi: Ostrza do noży, przecinaków i skrobaków; Ostrza do pił
zh-TW: 硬體 > 工具配件 > 工具刀片: 切割/刮刀片; 鋸片
tr: Hırdavat > Alet Aksesuarları > Alet Bıçak Ağızları: Freze Bıçaklar ve Kazıyıcı Bıçakları; Testere Bıçakları
ko: 철물 > 공구 부대용품 > 공구 날: 커터/스크레이퍼 날; 톱날
fi: Rakentaminen > Työkalujen lisätarvikkeet > Työkalujen terät: Leikkureiden ja lastojen terät; Sahanterät
hr-HR: Željezarija > Dodaci za alat > Oštrice za alat: Oštrice za rezače i strugalice; Oštrice za pile
sk-SK: Náradie > Náradie a príslušenstvo > Čepele náradia: Čepele nožov a škrabiek; Čepele pílok
nb: Maskinvare > Verktøytilbehør > Verktøyblader: Kutte- og slipeblader; Sagblader
pt-BR: Ferragens > Acessórios para ferramentas > Lâminas para ferramentas: Lâminas para cortadores e raspadores; Lâminas para serra
ro-RO: Feronerie > Accesorii pentru unelte > Lame de scule: Lame cutter și racletă; Pânze de ferăstrău
es: Bricolaje > Accesorios para herramientas > Hojas o cuchillas: Hojas de espátula y cúter; Hojas de sierra
ru: Оборудование и технические изделия > Аксессуары для инструментов > Лезвия и полотна для инструментов: Лезвия для ножей и скребков; Полотна для пил
nl: Bouwmaterialen > Gereedschapaccessoires > Gereedschapbladen: Snij- en schraapmesjes; Zaagbladen
ja: DIY用品 > 工具関連用品 > 工具替刃: カッター・スクレーパー替刃; のこぎり替刃
en: Hardware > Tool Accessories > Tool Blades: Cutter & Scraper Blades; Saw Blades
fr: Quincaillerie > Accessoires d’outils > Lames d’outils: Lames pour cutters et grattoirs; Lames de scie